【裁判字號】    99,審交訴,165
【裁判日期】    991208
【裁判案由】    公共危險等
【裁判全文】
臺灣高雄地方法院刑事判決           99年度審交訴字第165號
公  訴  人  臺灣高雄地方法院檢察署檢察官
被      告  馮世華
上列被告因公共危險等案件，經檢察官提起公訴（99年度偵字第
15832 號），本院以簡式審判程序審理，判決如下：
    主  文
馮世華因過失傷害人，處有期徒刑月；又駕駛動力交通工具肇
事，致人受傷而逃逸，處有期徒刑捌月。應執行有期徒刑玖月。
    事  實
一、馮世華於民國99年3 月28日11時5 分許，無照駕駛車牌號碼
    4452-WT 號之自小客車，沿高雄縣大寮鄉○○路巷道由東往
    西方向行駛，行經該巷道77之10號時，本應注意車前狀況，
    並隨時採取必要之安全措施，而當時天氣晴、日間自然光線
    ，柏油路面乾燥、無缺陷，亦無障礙物，應無不能注意之情
    事，竟疏未注意車前狀況，不慎撞及由其車輛左前方徒步欲
    穿越巷道之兒童許○○（姓名年籍資料詳卷），致許○○受
    有頭部外傷、左臉頰擦傷、左小腿擦傷、右大腿擦傷等傷害
    。詎馮世華於前述駕車肇事後，因恐其無照駕駛為警開罰，
    明知駕駛上開動力交通工具肇事致人受傷，應即採取救護或
    其他必要之措施，向警察機關報告不得駛離，更已知悉許○
    ○受傷，竟未對許○○施以必要之救助，亦未報警留待現場
    處理，即另基於肇事逃逸之犯意，駕駛前揭車輛逃逸離開現
    場，經警調閱現場監視錄影畫面，始循線查獲上情。
二、案經許○○之母親張簡秀敏訴由高雄縣政府警察局林園分局
    報請臺灣高雄地方法院檢察署檢察官偵查起訴。
    理  由
一、本件被告馮世華所犯為死刑、無期徒刑、最輕本刑為3 年以
    上有期徒刑以外之罪，其於準備程序進行中，就被訴事實為
    有罪之陳述，經本院告知簡式審判程序之旨，並聽取當事人
    之意見後，合議庭認宜進行簡式審判程序，爰依刑事訴訟法
    第273 條之1 第1 項規定，裁定由受命法官獨任進行簡式審
    判程序，合先敘明。
二、前揭事實，業據被告於本院審理時坦承不諱，並經證人即告
    訴人張簡秀敏、證人簡榮全分別於警詢及偵查中證述綦詳，
    且有道路交通事故現場圖及道路交通事故調查報告表(一)、(二)
    各1 份、長庚醫療財團法人高雄長庚紀念醫院診斷證明書1
    紙及照片6 張在卷可稽，足徵被告之自白核與事實相符，堪
    予採信。按汽車行駛時，駕駛人應注意車前狀況，並隨時採
    取必要之安全措施，道路交通安全規則第94條第3 項定有明
    文。被告駕駛上開車輛，理應知悉上開道路交通安全相關規
    定之注意義務，且依當時天氣晴、日間自然光線，無障礙物
    及視距良好等情形，並無不能注意之情事，詎其應注意、能
    注意而疏未注意，進而肇致本件交通事故，造成許○○受有
    前開傷害，從而被告前揭過失行為與許○○所受傷害結果二
    者間具有相當因果關係，應足採認。本件事證明確，被告前
    揭過失傷害及肇事逃逸之犯行均堪認定，俱應依法論科。
三、核被告所為，係犯刑法第284 條第1 項前段過失傷害罪、第
    185 條之4 肇事逃逸罪。又被告所犯上開過失傷害罪及肇事
    逃逸罪二者間犯意各別，罪名互殊，應予分論併罰。另被告
    於本件道路交通事故發生之際，未考領有普通小型車駕駛執
    照，已據被告供承在卷，並有高雄市政府警察局舉發違反道
    路交通管理事件通知單1 紙附卷可佐，是被告無照駕駛自用
    小客車，因而致人受傷，依道路交通管理處罰條例第86條第
    1 項之規定，就其所犯過失傷害罪部分，應加重其刑。本院
    審酌被告未考取適當之駕駛執照仍駕車行駛，且因未遵守道
    路交通安全規則，駕車肇事致許○○受有上述傷害，且未慮
    及被害人為兒童，被害人受傷後自行救助能力較成年人為弱
    ，於肇事後竟不知及時予以傷者必要之救助或報警處理，反
    而逃離現場，極易使傷者失卻第一時間之救治機會，實無可
    取；另考量其犯後於本院坦承犯行，雖與告訴人調解成立，
    但未如實履行，此有調解筆錄1 份、本院辦理刑事案件電話
    紀錄查詢表1 紙在卷可佐，及其犯罪動機、智識程度等一切
    情狀，分別量處如主文所示之刑，並定其應執行之刑，以資
    懲儆。
據上論斷，應依刑事訴訟法第273 條之1 第1 項、第299 條第1
項前段，刑法第185 條之4 、第284 條第1 項前段、第51條第5
款，刑法施行法第1條之1，道路交通管理處罰條例第86條第1 項
，判決如主文。
本案經檢察官余彬誠到庭執行職務。
中    華    民    國    99    年    12    月    8     日
                  刑事第十庭  法  官  楊佩蓉
以上正本證明與原本無異。
如不服本判決應於收受送達後10日內向本院提出上訴書狀，並應
敘述具體理由；如未敘述上訴理由者，應於上訴期間屆滿後20日
內向本院補提理由書（均須按他造當事人之人數附繕本）「切勿
逕送上級法院」。
中    華    民    國    99    年    12    月    8     日
                              書記官  陳蓉柔
附錄本案判決論罪科刑法條：
中華民國刑法第185條之4
駕駛動力交通工具肇事，致人死傷而逃逸者，處6 月以上5 年以
下有期徒刑。
中華民國刑法第284條
因過失傷害人者，處6 月以下有期徒刑、拘役或500 元以下罰金
，致重傷者，處1 年以下有期徒刑、拘役或500 元以下罰金。
從事業務之人，因業務上之過失傷害人者，處1 年以下有期徒刑
、拘役或1 千元以下罰金，致重傷者，處3 年以下有期徒刑、拘
役或2 千元以下罰金。

司法院資訊處製作；財團法人民間司法改革基金會備份。
